臺灣高等法院交通事件裁定　　　　　 100年度交抗字第268號
抗　告　人
即受處分人　鄒滿順
上列抗告人因違反道路交通管理處罰條例案件，不服臺灣桃園地
方法院，中華民國100年2月8日所為裁定（100年度交聲字第6號
，原處分案號：交通部公路總局新竹區監理所中壢監理站99年12
月23日壢監裁字第裁53-DB0000000號），提起抗告，本院裁定如
下：
    主  文
抗告駁回。
    理  由
一、原裁定意旨略以：受處分人鄒滿順於民國99年12月15日晚間
    11時許，因飲用酒類騎乘車號MNR-637號重型機車，在桃園
    縣中壢市○○街46巷處，因酒駕拒絕警方實施酒精濃度測試
    ，經警察舉發。原處分機關依道路交通管理處罰條例第35
    條第4項規定，裁處罰鍰新臺幣六萬元，並吊銷駕駛執照，
    三年內禁考。受處分人雖辯稱其騎機車時酒駕拒測，不應吊
    銷其職業大客車駕照云云，惟前揭違規事實，業經舉發警察
    即證人王界貿於原審證述明確，並有舉發通知單及裁決書為
    憑，且為受處分人所不爭執，堪以認定。按道路交通管理處
    罰條例第68條，業已明定汽車（包括機器腳踏車）駕駛人受
    吊銷駕駛執照處分時，吊銷其持有各級車類之駕駛執照，是
    原處分吊銷受處分人駕駛執照，其效力當然及於受處分人持
    有各級車類之駕駛執照，受處分人所辯，自無可採。原處分
    機關所為裁罰，核無違誤，受處分人之異議為無理由，應予
    駁回等語。
二、抗告人即受處分人鄒滿順抗告意旨略稱：其靠大客車駕駛執
    照養家活口，請再給予機會云云。
三、經查：
  (一)按汽車（包括機器腳踏車）駕駛人，駕駛汽車經測試檢定有
    酒精濃度超過規定標準之情形者，處新臺幣一萬五千元以上
    六萬元以下罰鍰，並當場移置保管該汽車及吊扣其駕駛執照
    一年；因而肇事致人受傷者，並吊扣其駕駛執照二年；致人
    重傷或死亡者，吊銷其駕駛執照，並不得再考領，道路交通
    管理處罰條例第35條第1項第1款定有明文。且汽車駕駛人拒
    絕接受第1項測試之檢定者，處六萬元罰鍰，並當場移置保
    管該汽車及吊銷該駕駛執照，同條例第35條第4項前段亦有
    明文。又汽車駕駛人，因違反同條例及道路交通安全規則之
    規定，受吊銷駕駛執照處分時，吊銷其持有各級車類之駕駛
    執照，此為同條例第68條所明定。
  (二)受處分人於上開時地駕駛機車，因酒駕拒絕警方實施酒精濃
    度測試，為舉發警察即證人王界貿製單舉發之事實，業據證
    人王界貿於原審審理時證述明確，並有舉發通知單在卷可稽
    （見原審卷第7頁），亦為受處分人所不爭執，是受處分人
    有前述違規行為，事證明確，自堪認定。至受處分人抗告意
    旨略稱：其靠大客車駕駛執照養家活口云云，縱或屬實，並
    不影響受處分人違規事實之認定。
四、綜上所述，受處分人有拒絕接受酒精濃度測試檢定之違規行
    為，事證明確，原裁定以原處分並無違誤而予維持，駁回受
    處分人之聲明異議，核無不合。受處分人猶執前詞提起抗告
    ，指摘原裁定不當，為無理由，應予駁回。
據上論斷，應依道路交通事件處理辦法第25條，刑事訴訟法第41
2條，裁定如主文。
中    華    民    國    100    年    3    月    25    日
                  刑事第十七庭  審判長法  官   王炳梁
                                      法  官   陳世宗
                                      法  官   周明鴻
以上正本證明與原本無異。
不得再抗告。
                                      書記官   郭彥琪
中    華    民    國   100    年    3     月    25    日